# 融资租赁-陈版请进

提问人：中介小兵 时间：2015-09-17 15:20:54
陈版您好，
向您请教两个问题：
一，原材料入账的问题
我公司为一般纳税人, 目前公司从外面购买一批材料, 对方给我们开具了普通发票，现在公司委托工程公司帮我们提供建筑服务。但是由我们提供材料。作为营业税纳税人，给我们开具普通发票。
根据税法规定： 纳税人提供建筑业劳务（不含装饰劳务）的，其营业额应当包括工程所用原材料、设备及其他物资和动力价款在内，但不包括建设方提供的设备的价款。
在会计处理上, 我们是应该以初始购入时包含增值税的金额作为材料的入账价值，还是以工程方给我们开具营业税票后的材料作为入账价值？我想这两个价格肯定肯定是不相等的。
二，融资租赁
1 ，审计过程中我们查看了公司与租赁公司的签订的是融资租赁合同，期限为一年，但是整个过程中没有固定资产的买入和租入的过程，该资产本身就一直在企业。所以我们理解该业务的实质是不是应该作为“短期借款”处理. 准则有明确要求一定需要发生资产的转移才认定为“融资租赁'吗？
2 ，同时发现另一笔融资租赁，公司没有严格执行”融资租赁合同“的付款期限，但是，在初始确认融资租赁固定资产的入账价值时，我们是不是也应该按照年金现值系数折现计算，因为站在”租赁日“的角度，我们没有办法预测公司不严格按照合同期限付款。待后续公司付款时，再调整”长期应付款'和“未确认融资'费用的进度。 我的理解对吗？
非常感谢您，期盼您的答复~~

回答人：chenyiwei
一、入账价值为实际取得成本。即初始购入金额。如果相应的增值税进项税额不可抵扣的，则不可抵扣的进项税额也计入成本。
二、 1 、售后回租构成的融资租赁，其本质就是以资产为抵押的借款融资，所以有无“固定资产的买入和租入的过程”不是最重要的。
完全可以基于其经济实质作为抵押借款进行会计处理。 2 、可以这样理解。

提问人：中介小兵 时间：2015-09-17 21:02:52
陈版, 按照您的意思是不是可以理解为：此处可以作为“售后回租”的处理，也可以作为”抵押借款“处理。但合同的确是以” 售后回租“的名义签订的。 另外：合同约定承租人应就到期应付未付的任何租金按照月2%支付违约金,实际执行的过程中企业确实没有及时支付，该部分是理解为多占用资金的利息--财务费用，还是额外的支出”营业外支出“，同时该部分影响到”所得税“费用的计算，该部分是不是也不能在所得税前扣除。非常感谢您~

回答人：chenyiwei
一般作为营业外支出。但这是合同违约金，在获取合规票据的前提下可以税前扣除。

提问人：中介小兵 时间：2015-09-18 11:43:20
陈版, 抱歉。针对第一个问题，我可能没有表述清楚。情况是这样的：公司购买的工程物资 5000 万元, 获得普通发票,本公司作为在建工程核算，入账金额 5000 万元；同时将 2 亿元的工程承包给集团公司，集团公司将 2 亿元的工程价款+5000万的工程物资=2.5个亿开具营业税。该问题是否属于来料加工问题，针对这 5000 万有两个发票，会存在重复入账的问题。请问陈老师，有其他好的办法吗？
非常感谢~

回答人：chenyiwei
这属于工程项目，不属于来料加工。会计上不能重复入帐。开票的合规性建议咨询税务专业人士。个人理解为了保证发票链条的完整性，应将 5000 万工程物资开票给集团（税务上做销售，但会计上不确认销售）。

提问人：yori13 时间：2018-01-13 09:50:24
陈版主 企业（承租方）融资租赁设备， 2016 年签订合同约定：租赁期 3 年半，按照用量（用量有上限量，达到上限租赁结束）付款，若截止至租赁到期日未达到合同约定用量需要补足租赁款。 2015 年签订了免费试用合同。自 2015 年开始到 2016 年签订合同的用量除以此段时间，平均用量乘以租赁期 3 年半可以达到用量上限量。
1.固定资产我们按照半年定期支付，年利率2.75%测算固定资产折现金额，这样是否合理？ 2.企业不能按照用量及时付款，我们 1 中测算的金额是否合理？后续在支付款时在调整长期应付款和未确认融资费用这块应该如何调整？ 3.是否会涉及税务风险？

回答人：chenyiwei
税务风险建议咨询税务专业人士，这个业务并不是典型的融资租赁。

回答人：chenyiwei
虽然总额确定，但如果支付时间不确定，折现难度还是较大。且折现率2.75%明显偏低。鉴于期限为三年半，不算很长，如果无法合理估计每期需支付的金额，则建议不折现。